# 永续债问题

提问人：1838913227 时间：2020-03-14 08:05:27
请教陈版，报表中的永续债（不管权益工具还是债务工具），是否都需要经过监管部门批准，只有上市公司才有资格核算？普通的国企单位如果与投资者签订具有类似条件的合同，是不是只能核算为长期应付款和其他应付款？

回答人：chenyiwei
没有这种限制，可基于实质重于形式的原则认定其他权益工具。关键是看是否符合CAS 37中认定发行方权益工具的条件。

提问人：1838913227 时间：2020-03-16 08:05:27
那应该需要经过相关部门审批吧，比如证监会、国家发改委或中国人民银行？如果没有经过批准，只是两者之间签订一个协议，那是不是在会计报表上不能作为永续债核算？

回答人：chenyiwei
不受此限。实质重于形式。